# 求助陈版主， 1-2-16 以非货币性资产出资

提问人：liuweisheng 时间：2021-11-02 10:33:05
1 、子公司个别报表层面的处理
根据《企业会计准则讲解（ 2010 ）》第七章“无形资产”（原书第 104 页）中“投资者
投入的无形资产的成本，应当按照投资合同或协议约定的价值确定，在投资合同或协议约定
价值不公允的情况下,应按无形资产的公允价值入账”的规定，对于股东投入的无形资产应
按照评估值入账。另外，依据工商部门验资的需要也应如此处理。
如果母公司投入的是一批资产，而且这批资产构成业务的话，则子公司理论上需要参照
同一控制下企业合并进行会计处理。但如果在现实中这样处理，在存在评估增值的情况下，
如果按照评估值确定子公司注册资本和实收资本的增加额，则很有可能导致在会计上子公司
资本公积为负数，存在出资不实的疑虑，故一般在子公司单体报表层面还是应该按照评估值
入账。
则很有可能导致在会计上子公司资本公积为负数。这句话不太理解资本公积出现负数是如何形成的，谢谢版主解惑。

回答人：chenyiwei
如果对被投资方严格适用同一控制下企业合并的会计处理要求，则其对于接受构成业务的资产注入，应按原账面价值入账。但其新增的注册资本和实收资本金额可能是按注入资产的评估值确定的，这种情况下就可能出现实收资本增加额大于注入资产入账价值，从而导致资本公积出现负数的发生额。这样可能导致造成对资产注入不足的错觉，但无论如何是应当避免的。所以在个别报表层面为了避免资本公积负数，可能会有一些特殊的变通处理，但在合并报表层面应严格体现同一控制下企业合并的处理原则。